# 高新技术企业与研发费用加计扣除

提问人：赵嵩 时间：2020-06-29 22:26:00
高新技术企业与研发费用加计扣除

回答人：chenyiwei
在屏幕下方发帖栏中有上传附件的按钮（最右边那个）。
需注意：请确保你的浏览器支持并正常启用flash插件，否则该按钮将只显示文字“上传”而无法使用。